【裁判字號】    97,訴,3082
【裁判日期】    971028
【裁判案由】    毒品危害防制條例
【裁判全文】
臺灣臺中地方法院刑事判決              97年度訴字第3082號
公  訴  人  臺灣臺中地方法院檢察署檢察官
被      告  乙○○
上列被告因違反毒品危害防制條例案件，經檢察官提起公訴（97
年度毒偵字第3421號），被告於準備程序中就被訴事實為有罪之
陳述，受命法官於聽取當事人之意見後，由本院合議庭裁定以簡
式審判程序判決如下：
    主    文
乙○○施用第一級毒品，累犯，處有期徒刑壹年陸月。
    犯 罪 事 實
一、乙○○曾於民國九十一年間因施用毒品案件，經本院裁定送
    戒治處所施以強制戒治，於九十二年五月十日執行完畢釋放
    。嗣因違反毒品危害防制條例、竊盜等案件，經本院分別以
    九十四年訴字第三三○三號判處有期徒刑一年四月、七月及
    九十四年度中簡字第三一二○號判處有期徒刑四月，嗣經定
    應執行有期徒刑二年一月確定。又因違反毒品危害防制條例
    案件，經本院以九十五年度訴字第一○五四號判處有期徒刑
    一年四月確定。上開案件經接續執行，又經減刑，於九十五
    年二月九日入監，於九十七年二月一日縮短刑期假釋付保護
    管束出監，嗣於同月二十四日假釋期滿未撤銷假釋而視為執
    行完畢。詎其仍不知悛悔，復基於施用第一級毒品海洛因（
    下稱海洛因）之犯意，於前開強制戒治執行完畢後五年內之
    九十七年四月二日十四時許，在其位於臺中縣霧峰鄉○○村
    ○○街九號五樓之住處，以將海洛因摻礦泉水置於針筒內注
    射血管之方式，施用海洛因一次。嗣於同月三日十七時許，
    為警在臺中縣大里市○○路與大明路口，因形跡可疑，為警
    攔查後，經其同意採集尿液送往中山醫學大學附設醫院檢驗
    科藥物檢測中心以氣相層析質譜儀法（即ＧＣ／ＭＳ）檢驗
    結果，確呈第一級毒品海洛因於人體代謝後之可待因、嗎啡
    陽性反應，因而查悉上情。
二、案經臺中市警察局第一分局報告臺灣臺中地方法院檢察署檢
    察官偵查起訴。
    理    由
壹、程序方面：
    查本件被告所犯毒品危害防制條例第十條第一項之罪，其法
    定刑為「六月以上五年以下有期徒刑」，且非高等法院管轄
    第一審之案件，經本院合議庭裁定由受命法官行準備程式時
    ，被告就被訴事實為有罪之陳述後，經告知被告簡式審判程
    式之旨，並聽取被告、檢察官之意見後，裁定進行簡式審判
    程式，依刑事訴訟法第第二百七十三條之二之規定，簡式審
    判程式之證據調查，不受刑事訴訟法第一百五十九條第一項
    、第一百六十一條之二、第一百六十一條之三、第一百六十
    三條之一及第一百六十四條至第一百七十條規定之限制，合
    先敘明。
貳、實體方面：
一、上揭事實，業據被告乙○○迭於警詢、偵訊及本院審理時均
    坦承不諱，復有卷附真實姓名對照表、採集尿液鑑定同意書
    、中山醫學大學附設醫院檢驗科藥物檢測中心檢驗報告各一
    紙在卷可稽，足認被告上揭施用毒品之自白，應堪採信。又
    被告前於九十一年間因施用毒品案件，經本院裁定送戒治處
    所施以強制戒治，於九十二年五月十日執行完畢釋放，有臺
    灣臺中地方法院檢察署全國施用毒品案件紀錄表及臺灣高等
    法院被告前案紀錄表各乙紙在卷可參，被告於前揭強制戒治
    執行完畢釋放後，五年內再犯毒品危害防制條例第十條第一
    項之罪，事證明確，被告犯行洵堪認定，應依法論科。
二、核被告所為，係犯毒品危害防制條例第十條第一項施用第一
    級毒品罪，其施用第一級毒品前持有之低度行為，為其後施
    用之高度行為所吸收，不另論罪。又查被告前因違反毒品危
    害防制條例、竊盜等案件，經本院分別以九十四年訴字第三
    三○三號判處有期徒刑一年四月、七月及九十四年度中簡字
    第三一二○號判處有期徒刑四月，嗣經定應執行有期徒刑二
    年一月確定。又因違反毒品危害防制條例案件，經本院以九
    十五年度訴字第一○五四號判處有期徒刑一年四月確定。上
    開案件經接續執行，又經減刑，於九十五年二月九日入監，
    於九十七年二月一日縮短刑期假釋付保護管束出監，嗣於同
    月二十四日假釋期滿未撤銷假釋而視為執行完畢，有前揭刑
    案資料查註紀錄表及前案紀錄表各一件在卷可稽，其受有期
    徒刑執行完畢後，五年以內故意再犯本案有期徒刑以上之罪
    ，為累犯，應依刑法第四十七條第一項規定加重其刑。爰審
    酌被告素行不佳，有上揭前案紀錄表乙紙在卷可稽，竟未能
    從中記取教訓，深切體認毒品危害己身健康之鉅，反而再次
    趁隙施用海洛因，足見被告自制能力尚有未足，而有接受相
    當期間監禁教化之必要，以促其及早矯正吸毒惡習；惟念及
    施用毒品固戕害個人健康至鉅，然就他人權益之侵害仍屬有
    限，及其犯後於警詢、偵查迄本院審理時均坦承犯行之犯罪
    後態度、施用海洛因之次數，暨其犯罪之動機、目的、手段
    ，並審酌被告前因違反毒品危害防制條例案件，業經本院以
    九十五年度訴字第一○五四號判處有期徒刑一年四月，顯見
    其對法律漠視程度甚高，及被告針對檢察官具體求刑表明可
    接受等一切情狀，爰量處如主文所示之刑，以示懲儆。
據上論斷，應依刑事訴訟法第二百七十三條之一第一項、第二百
九十九條第一項前段，毒品危害防制條例第十條第一項，刑法第
十一條前段、第四十七條第一項，判決如主文。
本案經檢察官甲○○到庭執行職務。
中    華    民    國    97    年    10    月    28    日
                  刑事第十一庭  法  官  林慶郎
以上正本證明與原本無異
如不服本判決，應於收受本判決後十日內向本院提出上訴書狀，
其未敘述上訴理由者，並得於提起上訴後十日內向本院補提理由
書狀（均須按他造當事人之人數附繕本）「切勿逕送上級法院」
                                書記官  廖春玉
中    華    民    國    97    年    10    月    28    日
附錄論罪科刑法條：
毒品危害防制條例第十條第一項
施用第一級毒品者，處六月以上五年以下有期徒刑。


司法院資訊處製作；財團法人民間司法改革基金會備份。
